【裁判字號】    95,易,866
【裁判日期】    950814
【裁判案由】    竊盜
【裁判全文】
臺灣臺中地方法院刑事判決               95年度易字第866號
公  訴  人  臺灣臺中地方法院檢察署檢察官
被      告  甲○○
                    （
上列被告因竊盜案件，經檢察官提起公訴（95年度偵字第6122號
），暨聲請併案辦理（臺灣南投地方法院檢察署95年度偵字第53
3號），被告於準備程序中就被訴及聲請併案辦理之事實均為有
罪之陳述，受命法官於聽取當事人之意見後，由本院合議庭裁定
改依簡式審判程序審理，本院判決如下：
    主  文
甲○○連續攜帶兇器竊盜，累犯，處有期徒刑拾月。扣案之老虎
鉗壹支沒收。
    犯罪事實
一、甲○○於民國92年間，曾因施用第一級及第二級毒品罪，經
    臺灣南投地方法院分別判處有期徒刑7月、7月確定，經定執
    行刑為有期徒刑1年確定，至94年3月31日假釋出獄，並於94
    年5月8日假釋期滿未被撤銷而視為執行完畢。猶不知悔改，
    復基於意圖為自己不法所有之概括犯意，連續為下列竊盜行
    為：（一）於95年3月14日15時許，持其所有客觀上具有危
    險性可供兇器使用之老虎鉗一支，至臺中縣霧峰鄉○○路49
    號對面山上之農地上，以老虎鉗剪斷電線之方式，竊取丁○
    ○所有裝置於該農地之抽水馬達一台，得手後置放於所騎乘
    之機車腳踏板，預備運往他處販售得利，於同日15時20分許
    ，行經臺中縣霧峰鄉○○路91號前，為巡邏警員盤查攔檢而
    查獲，並扣得老虎鉗一支。（二）又於94年11月17日23時許
    ，在南投縣國姓鄉福龜村長壽巷77號住處，乘其弟乙○○將
    車牌號碼Ｋ7－3133號自小客車之鑰匙置放客廳桌上未注意
    之際，先竊得該鑰匙，再以鑰匙發動之方式竊得上開自小客
    車。（三）復於翌日凌晨5時40分許，駕駛上開竊得之自小
    客車前往南投縣草屯鎮○○里○○路251號旁，持其弟乙○
    ○所有客觀上具有危險性可供兇器使用之老虎鉗一支，以老
    虎鉗剪斷丙○○所有之電線著手竊取，尚未得手之際，為丙
    ○○查覺，甲○○乃棄車逃逸，經警循線查獲。
二、案經臺中縣警察局霧峰分局請臺灣臺中地方法院檢察署檢察
    官偵查起訴，暨南投縣警察局埔里分局報請臺灣南投地方法
    院檢察署檢察官聲請併案辦理。
    理  由
一、上揭犯罪事實業據被告甲○○於警詢、檢察官偵訊中及本院
    審理時坦承不諱，核與被害人丁○○、乙○○、丙○○指訴
    失竊之情節相符，且有贓物認領保管單2紙、刑案現場測繪
    圖2紙、現場照片11幀在卷可憑，並有老虎鉗1支扣案可資佐
    證。本件事證明確，被告犯行應堪認定。
二、扣案之老虎鉗1支及未扣案之老虎鉗1支，均係鐵製器械，依
    通常社會觀念，均足認為有使人生命身體安全發生危險之虞
    ，均為可供兇器使用之物。又刑法於94年2月2日修正公布，
    並於95年7月1日生效施行，修正前之刑法第56條連續犯規定
    已於修正中被刪除，此刪除雖非犯罪構成要件之變更，但顯
    已影響行為人刑罰之法律效果，自屬法律有變更，新舊法比
    較結果，新法並未較有利於行為人，依刑法第2條第1項前段
    規定，仍應適用較有利於被告之行為時法即舊法論以連續犯
    。核被告所為，犯罪事實一（一）部分，係犯刑法第321 條
    第1項第3款之攜帶兇器竊盜既遂罪；犯罪事實一（二）部分
    ，係犯刑法第320條第1項之竊盜罪；犯罪事實一（三）部分
    係犯刑法第321條第1項第3款、第2項之攜帶兇器竊盜未遂罪
    。又被告3次犯行，時間緊接，方法相同，觸犯構成要件
    相同之罪名，顯係基於概括犯意為之，應依連續犯之規定，
    論以情節較重之攜帶兇器竊盜既遂一罪，並加重其刑，檢
    察官聲請併案辦理部分【即犯罪事實一（二）、（三）】，
    因與起訴事實【即犯罪事實一（一）】有連續犯之裁判上一
    罪關係，本院自得併予審理，被告於92年間，曾因施用第
    一級及第二級毒品罪，經臺灣南投地方法院分別判處有期徒
    刑7月、7月確定，經定執行刑為有期徒刑1年確定，至94年
    3月31日假釋出獄，並於94年5月8日假釋期滿未被撤銷而視
    為執行完畢，此有臺灣高等法院被告前案紀錄表一份在卷可
    按，其受有期徒刑之執行完畢後，5年以內再故意犯本件有
    期徒刑以上之罪，不論依修正前之刑法第47條，或修正後之
    刑法第47條第1項之規定，均構成累犯，對被告而言並無有
    利或不利之情形，自不生新舊法比較之問題，應逕依修正前
    之刑法第47條論以累犯，並遞加重其刑。爰審酌被告所竊取
    者係農用之抽水馬達及日常生活所須之電線等物，雖價值不
    高，惟對於被害人生計影響甚大，惟念其犯後坦認所為態度
    良好，頗具悔意，且竊得物品均已返還被害人，及其犯罪之
    動機、手段、目的等一切情狀，量處如主文所示之刑。另扣
    案之老虎鉗1支係被告所有供本件犯罪所用之物，此據被告
    陳明在卷，依刑法第38條第1項第2款規定，併為沒收之宣告
    。至被告用以行竊之犯罪事實一（三）時所用之老虎鉗一支
    ，雖係供犯罪所用之物，然非被告所有，乃未併予宣告沒收
    ，附此敘明。
據上論斷，應依刑事訴訟法第273條之1第1項、第299條第1項前
段，刑法第2條第1項、修正前刑法第56條、刑法第321條第1項第
3款、修正前刑法第47條、第38條第1項第2款，判決如主文。
中    華    民    國    95    年    8     月    14    日
                  刑事第四庭    法  官  滕治平
如不服本判決，應於送達後十日內向本院提出上訴狀（須附繕
本），上訴於台灣高等法院台中分院。
                                書記官  郭佳雯
中    華    民    國    95    年    8     月    14    日
附錄論罪科刑法條
刑法第321條第1項第3款
犯竊盜罪而有所列情形之一者，處6月以上、5年以下有期徒刑：
三、攜帶兇器而犯之者。


司法院資訊處製作；財團法人民間司法改革基金會備份。
